【裁判字號】    90,訴,181
【裁判日期】    900302
【裁判案由】    侵權行為損害賠償
【裁判全文】
臺灣臺南地方法院民事判決  九十年度訴字第一八一號
    原      告  甲○○
    被      告  乙○○
                        身份證.
右當事人間請求侵權行為損害賠償事件，本院判決如左：
      主      文
被告應給付原告新台幣壹拾萬零伍仟貳佰元。
原告其餘之訴駁回。
訴訟費用由被告負擔二十分之一，餘由原告負擔。
    事    實
甲、原告方面：
一、聲明：求為判決被告應給付原告新台幣（下同）二百十五萬五千二百元。
二、陳述：
    被告乙○○於民國八十九年四月二十九日凌晨四時左右，蓄意謀害原告，故意駕
    駛其父施家興所有之車牌號碼五Ｋ－八九二二號自小貨車，加速倒車衝撞原告位
    於台南縣永康市○○街二四巷一二號住宅，致原告所有如附表所示之物品毀壞；
    又被告所為顯係蓄意謀殺，已嚴重危害社區安寧，造成原告家人精神受損，小孩
    睡不安穩，為此，依侵權行為之法律關係，請求被告賠償如附表物品所受損害新
    台幣十萬零五千二百元及精神上之損失二百萬元。
乙、被告方面：
一、聲明：請求判決駁回原告之訴。
二、陳述：伊有開車撞壞原告的鋁門落地窗，撞壞東西是伊不對，願意賠償十萬零五
    千二百元，但不賠償二百萬元的精神損失。
丙、本院依職權調閱本院八十九年易字第二三九七號刑事卷。
        理      由
一、本件原告起訴主張：被告乙○○於八十九年四月二十九日凌晨四時左右，故意駕
    駛其父施家興所有之車牌號碼五Ｋ－八九二二號自小貨車，加速倒車衝撞原告位
    於台南縣永康市○○街二四巷一二號住宅，致原告所有如附表所示之物品毀壞；
    又被告所為顯係蓄意謀殺，已嚴重危害社區安寧，造成原告家人精神受損，小孩
    睡不安穩，為此，依侵權行為之法律關係，請求被告賠償如附表物品所受損害新
    台幣（下同）十萬零五千二百元及精神上之損失二百萬元等語；被告雖不否認其
    有駕駛右開車輛撞毀被告所有如附表所示物品之行為，並表示願意賠償原告所受
    物品毀壞之損失十萬零五千二百元，惟拒絕賠償原告精神上之損失二百萬元。
二、按不法毀損他人之物者，被害人得請求賠償其物因毀損所減少之價額；又負損害
    賠償責任者，除法律另有規定或契約另有訂定外，應回復他方損害發生前之原狀
    。因回復原狀而應給付金錢者，自損害發生時起，加給利息。第一項情形，債權
    人得請求支付回復原狀所必要之費用，以代回復原狀；不能回復原狀或回復顯有
    重大困難者，應以金錢賠債其損害，民法第一百九十六條、第二百十三條、第二
    百十五條定有明文。經查，本件原告起訴主張：被告故意駕駛自小貨車，衝撞其
    住宅，致其所有如附表所示之物品毀壞，其中落地鋁門窗修理花費八萬七千元，
    機車後視鏡及擋風板破裂，釣竿、置物櫃及椅腳均斷裂，鞋子內有玻璃碎屑，無
    法使用，回復顯有重大困難，此等物品價值為一萬八千二百元之事實，有估價單
    一紙、照片十四張附於本院八十九年易字第二三九七號刑事卷可稽，被告對此亦
    不爭執，並表示願意如數賠償，是被告故意駕駛車輛衝撞原告住處，致其所有如
    附表所示之物品毀壞，其受有十萬零五千二百元損害之事實，且其所受之右開損
    害與原告之故意侵權行為間有因果關係之事實，足堪認定。又本院刑事庭審理八
    十九年度易字第二三九七號案件結果，亦同此認定，此有該判決在卷可考。從而
    ，依民法前揭法條之規定，原告依侵權行為之法律關係，請求被告賠償損害十萬
    零五千二百元，為有理由，應予准許。
三、次按人格權受侵害時，得請求法院除去其侵害；有受侵害之虞時，得請求防止之
    。前項情形，以法律有特別規定者為限，得請求損害賠償或慰撫金，民法第十八
    條定有明文。故人格權受侵害時，以法律有特別規定者為限，始得請求損害賠償
    或慰藉金，我國法律特別規定，惟有民法第一百九十五條第一項規定之身體、健
    康、名譽、自由、信用、隱私、貞操等人格法益，或依民法第一百九十五條第三
    項、第一百九十四條等，基於被害人之父、母、子、女、配偶等特定身分法益被
    侵害，或有同法第九百七十九條、第九百九十九條、第一千零五十六條等情形者
    ，方得請求精神上之慰藉金。查本件原告因附表所列物品毀損，精神上或同受有
    損害，然依民法右開規定，並無得據以請求精神上損害賠償之依據，故其請求精
    神上之損害賠償二百萬元，依法洵屬無據，要難憑准。
四、結論：原告之訴為一部有理由，一部無理由，並依民事訴訟法第七十九條但書，
    判決如主文。
中      華      民      國    九十      年      三      月      二      日
                                臺灣臺南地方法院民事第二庭
~B法      官  莊玉熙
右為正本係照原本作成
如對本判決上訴，須於判決送達後廿日內向本院提出上訴狀
中      華      民      國    九十      年      三      月      二      日
~B法院書記官  許美惠


司法院資訊處製作；財團法人民間司法改革基金會備份。
